# 供暖业务相关会计处理

提问人：刘小牛快跑 时间：2020-06-03 12:35:00
陈版主，您好
北方一A企业负责给多个小区供暖，供暖管网由地产公司铺设，A企业在以前年度接管管网及锅炉房（管网和锅炉非A企业账面资产）后，负责运营这些机器设备，采购燃料，给用户供暖。向小区居民收取供暖费，确认为收入；
收取的来自政府的燃料补贴，确认为其他收益。我们理解地产公司一般在小区建成交付后退出，A企业后续经营与地产公司并无关系。
近年来，由于设备老旧，A企业自行购置了新的锅炉，确认为账面资产；对管网进行了维修改造，确认为长期待摊费用，同时将收到的政府管网改造补贴确认为与资产相关的政府补助。
由于该类业务和平常接触的供水业务不太一样，譬如水务公司是拥有自来水管道所有权的。不确定上述会计处理是否合适，请帮忙看看，非常感谢。

回答人：chenyiwei
政府的燃料补贴可作为政府补助处理；接收管网及锅炉房时的会计处理可参考《瑞华研究 2010 ～ 2019 汇编》之“问题4-4-15（供热企业建造供热设施并从开发商收取款项的处理）”。请注意区分新旧收入准则下的不同处理。